臺灣彰化地方法院刑事判決　　　九十六年度訴字第一五四四號
公　訴　人　臺灣彰化地方法院檢察署檢察官
被　　　告　甲○○
　　　　　　　　　　（另案在臺灣彰化監獄執行中）
上列被告因違反毒品危害防制條例案件，經檢察官提起公訴（九
十六年度毒偵字第三八四五號），由本院合議庭裁定依簡式審判
程序審理判決如下：
    主  文
甲○○施用第一級毒品，累犯，處有期徒刑捌月，減為有期徒刑
肆月，如易科罰金，以新臺幣壹仟元折算壹日。
    事  實
一、甲○○前曾於民國九十二年十二月二十二日，因連續施用第
    一、二級毒品案件，經本院以九十二年度訴字第一三五六號
    分別判處有期徒刑七月、四月，並定應執行刑為有期徒刑十
    月確定，入監執行後，已於九十三年十一月八日縮刑期滿執
    行完畢。其又曾因施用毒品案件，經送執行觀察、勒戒後，
    因認有繼續施用毒品之傾向，接續執行強制戒治，後經停止
    戒治付保護管束及經撤銷停止戒治入所續執行所餘之強制戒
    治期間，已於八十九年六月二十三日執行完畢釋放，並由臺
    灣彰化地方法院檢察署檢察官以八十九年度戒毒偵字第七七
    七、七七八號案件為不起訴之處分確定；復因施用毒品案件
    ，經送執行強制戒治，迄九十三年一月九日因毒品危害防制
    條例修正生效施行而執行完畢釋放；再於上開強制戒治執行
    完畢釋放後之五年內，再犯上開經本院九十二年度訴字第一
    三五六號判處罪刑確定之施用第一、二級毒品罪；又於九十
    五年七月一日修正刑法施行前之連續施用第一、二級毒品犯
    行，於九十五年九月二十五日，由臺灣臺中地方法院以九十
    五年度訴字第二二一五號分別判處有期徒十月、五月，定應
    執行刑為有期徒刑一年一月確定；另因於九十五年七月二十
    六日下午十時許之施用第一級毒品一次之犯行，於九十六年
    七月三十一日，經臺灣高等法院臺中分院以九十六年度上訴
    字第一六四一號判處有期徒刑十一月，減為有期徒刑五月又
    十五日，得易科罰金在案。詎其於犯上開業經判刑在案之於
    九十五年七月二十六日下午十時許施用第一級毒品海洛因一
    次之行為後，竟又另行基於施用第一級毒品海洛因之犯意，
    於九十五年九月二十日下午二時許，在其位於彰化縣彰化市
    ○○里○○路一九八巷四二號居所，以將少許海洛因粉末置
    入注射針筒內加水後，再以針筒注射手臂施用之方式，施用
    第一級毒品海洛因一次。嗣其於九十五年九月二十二日上午
    九時五十五分許，在彰化縣彰化市○○路與民生路口遇警盤
    查時，於有偵查犯罪職權之機關或個人發覺其上開施用海洛
    因一次之犯罪前，自動向警方供承有前揭施用海洛因一次之
    犯行而自首，並同意警方採尿送驗，且主動接受裁判。
二、案經彰化縣警察局彰化分局報請臺灣彰化地方法院檢察署檢
    察官偵查起訴，由本院合議庭裁定依簡式審判程序審理。
    理  由
一、訊據被告甲○○對於上揭事實坦承不諱，且有彰化縣警察局
    彰化分局委託檢驗尿液代號與真實姓名對照認證單、接受尿
    液採樣同意書及詮昕科技股份有限公司濫用藥物尿液檢驗報
    告各一份在卷可稽，足認被告前開自白與事實相符。又被告
    最後一次強制戒治已於九十三年一月九日因毒品危害防制條
    例修正生效施行而執行完畢釋放，其於五年內再犯本件施用
    第一級毒品之罪，自應依同條例第二十三條第二項之規定予
    以追訴處罰（臺灣高等法院九十四年度上訴字第二四四四號
    刑事判決、臺灣高等法院臺中分院九十四年度上訴字第四二
    七號判決意旨及最高法院九十六年度臺非字第一二三號刑事
    判決意旨參照）。此外，復有臺灣彰化地方法院檢察署刑案
    資料查註紀錄表、臺灣高等法院被告前案紀錄表、在監在押
    全國紀錄表及臺灣高等法院臺中分院九十六年度上訴字第一
    六四一號刑事判決各一份在卷可考，本件事證明確，被告犯
    行洵堪認定。
二、按海洛因係毒品危害防制條例所定之第一級毒品，不得非法
    施用。核被告所為，係犯毒品危害防制條例第十條第一項之
    施用第一級毒品罪。其為供施用第一級毒品而持有該級毒品
    之低度行為，應為施用之高度行為所吸收，不另論罪。又被
    告前曾於九十二年十二月二十二日，因連續施用第一、二級
    毒品案件，經本院以九十二年度訴字第一三五六號分別判處
    有期徒刑七月、四月，並定應執行刑為有期徒刑十月確定，
    入監執行後，已於九十三年十一月八日縮刑期滿執行完畢，
    有臺灣彰化地方法院檢察署刑案資料查註紀錄表、臺灣高等
    法院被告前案紀錄表各一份在卷可考，其於五年以內故意再
    犯本件有期徒刑以上之罪，應依刑法第四十七條第一項之規
    定論以累犯，並加重其刑。再被告係於九十五年九月二十二
    日上午九時五十五分許，在彰化縣彰化市○○路與民生路口
    遇警盤查時，於有偵查犯罪職權之機關或個人發覺其上開施
    用海洛因一次之犯罪前，自動向警方供承有前揭施用海洛因
    一次之犯行而自首，並同意警方採尿送驗，且主動接受裁判
    等情，有被告之警詢筆錄一份在卷可考，爰依刑法第六十二
    條前段之規定減輕其刑；且前分別有加重、減輕之事由，依
    法應先加後減之。爰審酌被告之素行、犯罪之動機、目的、
    施用毒品係戕害自身健康、施用毒品海洛因一次之手段、所
    生危害及被告犯罪後之態度等一切情狀，量處如主文所示之
    宣告刑，以示懲儆。而中華民國九十六年罪犯減刑條例已於
    九十六年七月四日公布，並自同年七月十六日生效施行，依
    上開條例第二條第一項第三款：「犯罪在中華民國九十六年
    四月二十四日以前者，除本條例另有規定外，依下列規定減
    刑：三、有期徒刑、拘役或罰金，減其刑期或金額二分之一
    。」之規定，被告所犯上開施用第一級毒品之罪，其犯罪時
    間在九十六年四月二十四日以前，且無上開條例所定不應減
    刑之情形，爰應依該條例第二條第一項第三款、第七條、第
    九條之規定予以減刑，並諭知易科罰金之折算標準。
據上論斷，應依刑事訴訟法第二百七十三條之一第一項、第二百
九十九條第一項前段，毒品危害防制條例第十條第一項、第二十
三條第二項，刑法第十一條前段、第四十七條第一項、第六十二
條前段、第四十一條第一項前段，中華民國九十六年罪犯減刑條
例第二條第一項第三款、第七條、第九條，判決如主文。
本案經檢察官吳芙如到庭執行職務
中　　華　　民　　國　九十六　年　　九　　月　二十八　日
                  刑事第八庭    法  官  李雅俐
以上正本證明與原本無異。
如不服本判決，應於判決送達後10日內，向本院（切勿逕送臺灣
高等法院臺中分院）提出上訴狀，上訴書狀應「敘述具體上訴理
由」，並按他造當事人之人數附繕本。
中　　華　　民　　國　九十六　年　　九　　月　二十八　日
                                書記官  陳秀娟
附錄論罪科刑法條：
毒品危害防制條例第十條第一項：
施用第一級毒品者，處六月以上五年以下有期徒刑。
